臺灣苗栗地方法院刑事判決　　　　　　　　96年度易字第45號
公　訴　人　臺灣苗栗地方法院檢察署檢察官
被　　　告　乙○○
　　　　　　　　　　（現在臺灣東成技能訓練所執行中）
被　　　告　甲○○
　　　　　　　　　　（現在臺灣苗栗看守所羈押中）
上列被告因竊盜等案件，經檢察官提起公訴（95年度偵字第5208
號），本院依簡式審判程序判決如下：
    主  文
乙○○、甲○○結夥三人以上竊盜，各處有期徒刑壹年。又共同
意圖為自己不法之所有，以恐嚇使人將本人之物交付，各處有期
徒刑壹年陸月；附表二編號1 所示之行動電話手機壹支（不含SI
M 卡）沒收。又共同攜帶兇器竊盜，各處有期徒刑柒月；附表二
編號2 、3 所示之白色網袋壹個、鉗子貳支均沒收。又共同意圖
為自己不法之所有，以恐嚇使人將本人之物交付，各處有期徒刑
捌月；附表二編號1 所示之行動電話手機壹支（不含SIM 卡）、
附表二編號4 所示書寫林耀江帳號之紙條壹張均沒收。各應執行
有期徒刑參年陸月；附表二編號1 、2 、3 、4 所示之行動電話
手機壹支（不含SIM 卡）、白色網袋壹個、鉗子貳支、書寫林耀
江帳號之紙條壹張均沒收。
　　犯罪事實及理由
一、犯罪事實：
（一）乙○○、甲○○2 人均素行不佳，其中乙○○曾因竊盜及
      恐嚇取財，經台灣高等法院台南分院於94年12月13日，以
      94年度上易字第510 號判決，判處有期徒刑1 年8 月並確
      定（尚未執行）；甲○○於76年5 月6 日亦有竊盜執行完
      畢之前科紀錄。
（二）乙○○、甲○○2 人猶不知悔改，與姓名年籍均不詳綽號
      「總裁」、「阿偉」、「浩呆」等成年男子，基於共同為
      自己不法所有之犯意聯絡及行為分擔，並以接續竊盜及恐
      嚇取財之犯意，組成竊鴿勒贖集團，自95年8 月初某日起
      ，至95年10月中旬某日止，由乙○○與綽號「總裁」、「
      阿偉」、「浩呆」等人，在台北縣三芝鄉等地，以架設鴿
      網攔截捕捉賽鴿之方式，竊取至少如附表一所示壬○○等
      人所有之賽鴿，得手後再由甲○○依據賽鴿腳環上之電話
      號碼，以0000-000000 號行動電話，向如附表一所示之被
      害人恐嚇稱：需依其指示，將如附表一所示之贖金匯入林
      炎淇在郵局開立之00000000000000號帳戶，或廖俊生在彰
      化銀行蘆洲分行開立之00000000000000號帳戶，或廖俊生
      在華南銀行二重分行開立之00000000000000號帳戶，或陳
      旺賜在郵局開立之00000000000000號帳戶內（關於林炎淇
      、廖俊生、陳旺賜幫助恐嚇取財部分，由檢察官另案偵辦
      中），始願將賽鴿釋放等語，以此要脅被害人交付贖款，
      致附表一所示之鴿主均因此心生畏懼，而於附表一所示之
      時間，匯款至甲○○指示之上開帳戶內，待確定鴿主匯款
      後，乙○○等人隨即釋放所竊得之賽鴿。再由乙○○自己
      提領贖款，或以提領金額兩成報酬之比例，由「總裁」與
      其他不詳年籍之人，利用自動提款機提領贓款後，與參與
      之其他共犯均分贓款，迄查獲時為止，乙○○、甲○○各
      約取得至少新台幣（下同）8 萬元以上之金額。
（三）乙○○、甲○○2 人，復另行起意，基於共同為自己不法
      所有之犯意聯絡及行為分擔，於95年10月13日凌晨4 時05
      分許，在台南縣柳營鄉○○村○ 鄰○○路○ 段262 巷191
      號右側約3 百公尺處之劉清源豢養賽鴿之鴿舍，由甲○○
      在一旁把風，由乙○○先以農藥沾鵝肉，毒死看管鴿舍之
      狗隻，再持客觀上足供兇器使用之鉗子，將鴿舍之鐵絲網
      剪斷，竊取劉清源所有之賽鴿16隻，得手後由甲○○於同
      日凌晨4 時15分許，依據賽鴿腳環上之電話號碼，以0000
      000000號行動電話，撥打0000000000號電話向劉清源恐嚇
      稱：交付30萬元始能贖回賽鴿等語，使劉清源因此心生畏
      懼，經討價還價以8 萬元成交，甲○○及乙○○先放回其
      中8 隻賽鴿，以取信劉清源，劉清源再於同日上午11時50
      分許，委託其妹依指定將8 萬元匯入林耀江（涉嫌幫助恐
      嚇取財部分由檢察官另案偵辦）在萬泰商業銀行忠孝分行
      開立之000000000000號帳戶內。
（四）嗣內政部警政署刑事警察局第4 偵查隊員警持本院核發搜
      索票，會同苗栗縣警察局頭份分局偵查隊員警，於95年10
      月13日上午11時30分許，至嘉義市○○○路722 之7 號10
      樓之1 甲○○租屋處搜索，除當場查獲乙○○及甲○○2
      人外，並扣得尚未釋回劉清源所有之8 隻賽鴿，及如附表
      二、三所示之物品。
（五）案經內政部警政署刑事警察局申請搜索，及由劉清源訴由
      苗栗縣警察局頭份分局報請台灣苗栗地方法院檢察署檢察
      官偵查起訴。
二、證據名稱：
（1）被告乙○○、甲○○於警詢時及偵、審中之自白（參見95
     年度偵字第5208號偵查卷一，第15頁至第25頁、第38頁至
     第48頁、第124頁至第128頁、第132頁至第135頁）。
（2）被害人劉清源於警詢時之指訴，領回失竊賽鴿時所出具之
     贓物認領保管單，及支付贖金之匯款單（參見95年度偵字
     第5208號偵查卷一，第51頁至第57頁）。
（3）被害人壬○○、宙○○、辰○○、癸○○、戊○○、己○○、未○○、陳穎哲、午○○、宇○○（起訴書附表誤載
     為黃瑞禎）、Ａ○○、戌○○、天○○、丙○○、黃○○
     （起訴書誤載為陸力勳）、陳竹增、申○○、辛○○、巳
     ○○、玄○○、地○○、庚○○、戊○○、丁○○、子○○、陳倉江、Ｃ○○、Ｂ○○、亥○○、寅○○、姚健成
     、丑○○於警詢時之陳述及支付贖金之匯款單（參見95年
     度偵字第5208號偵查卷一，第58頁至第61頁、同上偵卷二
     ，第166頁至第277頁）。
（4）書寫林耀江在萬泰商業銀行忠孝分行000000000000帳號之
     紙條1 張（參見95年度偵字第5208號偵查卷一，第76頁）
     。
（5）甲○○繳納電話費之帳單、行動電話號碼0000000000、000
     0000000、0000000000、0000000000、0000000000等行動電
     話異動申請書各1 紙（參見95年度偵字第5208號偵查卷一
     ，第77頁至第66頁）。
（6）扣案物品及賽鴿照片共33張（參見95年度偵字第5208號偵
     查卷一，第83頁至第95頁）。
（7）恐嚇電話一覽表及通訊監察譯文表（參見95年度偵字第520
     8 號偵查卷一，第96頁至第121頁）。
三、量刑理由：
    被告乙○○、甲○○於犯罪事實欄（二）所為，均係犯刑法
    第321 條第1 項第4 款結夥3 人以上之加重竊盜罪、同法第
    346 條第1 項之恐嚇取財罪。被告乙○○、甲○○於犯罪事
    實欄（三）所為，均係犯刑法第321 條第1 項第3款攜帶兇
    器之加重竊盜罪、同法第346 條第1 項之恐嚇取財罪。被告
    乙○○、甲○○於犯罪事實欄（二）所為之犯行，與綽號「
    總裁」、「阿偉」、「浩呆」等人，有犯意之聯絡及行為之
    分擔，應論以共同正犯。被告乙○○、甲○○於犯罪事實欄
    （三）所為之犯行，有犯意之聯絡及行為之分擔，亦應論以
    共同正犯。被告2 人於犯罪事實欄（二）所為之竊盜及恐嚇
    取財犯行，因犯罪時間一直延續，且以同一犯罪方式侵害法
    益，應認各屬接續犯之實質上一罪。被告2 人於犯罪事實欄
    （二）、（三）之竊盜犯行，因犯罪手法不同，應分論併罰
    。被告2 人於犯罪事實欄（二）、（三）之恐嚇取財犯行，
    因犯意各別，亦應分論併罰。被告2 人於犯罪事實欄（二）
    、（三）之竊盜及恐嚇取財犯行，因犯意各別，行為互殊，
    亦應分論併罰。爰審酌被告2 人有犯罪事實欄（一）之前科
    紀錄，足見其2 人素行不佳，又一再犯竊鴿勒贖案件，危害
    社會治安不小，理應重罰，惟念其2 人犯後能白承認，尚知
    悔悟，並節省有限之司法資源，分別量處如主文所示之刑，
    並定其應執行之刑，以資懲儆。至扣案如附表二編號1 所示
    門號0000000000之行動電話1 支，係被告乙○○所有，供被
    告甲○○對鴿主恐嚇取財時所用之物；附表二編號2 、3 所
    示之白色網袋1 個及鉗子2 支，係被告乙○○所有，供行竊
    劉清源賽鴿時所用之物；附表二編號4 書寫林耀江在萬泰商
    業銀行忠孝分行000000000000帳號之紙條1 張，係被告乙○○所有提供給被告甲○○恐嚇劉清源交付贖金時所用之物，
    以上扣案物品，均應依刑法第38條第1 項第2 款之規定，予
    以宣告沒收。至附表三所示之扣案物品，被告2 人均否認曾
    供犯罪之用，按被告2 人既均已坦承犯行，無否認其他供犯
    罪所用之物必要，故附表三所示之扣案物品，本院不另為沒
    收之諭知，附此敘明。
四、應適用之法條：
（一）刑事訴訟法第273 條之1 第1 項、第299 條第1 項前段、
      第310 條之2、第454條第1項。
（二）刑法第28條、第321 條第1 項第3 款、第4 款、第346 條
      第1 項、第51條第5 款、第38條第1項第2款。
（三）刑法施刑法第1條之1。
五、本判決係依刑事訴訟法第310 條之2 、第454 條第1 項製作
    ，依法僅記載當事人欄、主文、犯罪事實、證據名稱以及應
    適用之法條，其中犯罪事實部分，依同法第308 條之修正立
    法理由，亦僅記載犯罪構成要件事實，關於刑罰加重事由（
    含累犯在內）免予記載（法院辦理刑事訴訟案件應行注意事
    項第144 點參照），但仍於主文予以表明，並於應適用之法
    條欄予以引用。如不服本判決，應於判決送達之日起10日內
    ，向本院提起上訴。
本案經檢察官李基彰到庭執行職務。
中　　華　　民　　國　　96　　年　　2 　　月　　26　　日
                  刑事第三庭    法　官　柳 章 峰
以上正本證明與原本無異。
如不服本判決，應於判決送達後10日內向本院提出上訴狀（應抄
附繕本）。告訴人或被害人如對於本判決不服者，應具備理由請
求檢察官上訴，其上訴期間之計算係以檢察官收受判決正本之日
期為準。
                                書記官  陳 采 瑜
中　　華　　民　　國　　96　　年　　2 　　月　　26　　日
附記論罪之法條全文：
中華民國刑法第321 條
犯竊盜罪而有左列情形之一者，處6 月以上、5 年以下有期徒刑
：
一  於夜間侵入住宅或有人居住之建築物、船艦或隱匿其內而犯之
    者。
二  毀越門扇、牆垣或其他安全設備而犯之者。
三  攜帶兇器而犯之者。
四  結夥三人以上而犯之者。
五  乘火災、水災或其他災害之際而犯之者。
六  在車站或埠頭而犯之者。
前項之未遂犯罰之。
中華民國刑法第346條
(單純恐嚇罪)
意圖為自己或第三人不法之所有，以恐嚇使人將本人或第三人之
物交付者，處6 月以上5 年以下有期徒刑，得併科1 千元以下罰
金。
以前項方法得財產上不法之利益，或使第三人得之者，亦同。
前二項之未遂犯罰之。
附表一：
 編號  時間    被害人  失竊鴿數  匯入機構.戶名  勒贖金額
  1.  95.8.11  壬○○     1隻    郵局.林炎淇    2090元
  2.  95.8.31  宙○○     1隻    彰銀.廖俊生    2560元
  3.  95.9.01  辰○○     3隻    郵局.林炎淇    1萬元
  4.  95.9.01  癸○○     2隻    郵局.林炎淇    5540元
  5.  95.9.01  戊○○     1隻    郵局.林炎淇    1800元
  6.  95.9.01  己○○     1隻    郵局.林炎淇    2000元
  7.  95.9.01  未○○     1隻    郵局.林炎淇    2500元
  8.  95.9.01  陳穎哲     1隻    郵局.林炎淇    3000元
  9.  95.9.01  午○○     1隻    郵局.林炎淇    4080元
 10.  95.9.03  宇○○     1隻    郵局.林炎淇    2511元
 11.  95.9.04  Ａ○○     2隻    郵局.林炎淇    6000元
 12.  95.9.04  戌○○     1隻    郵局.林炎淇    3060元
 13.  95.9.04  天○○     2隻    郵局.林炎淇    3000元
 14.  95.9.05  丙○○     1隻    郵局.林炎淇    2585元
 15.  95.9.05  黃○○     1隻    郵局.林炎淇    2817元
 16.  95.9.05  卯○○     1隻    郵局.林炎淇    1617元
 17.  95.9.05  申○○     1隻    郵局.林炎淇    2217元
 18.  95.9.05  辛○○     1隻    郵局.林炎淇    2025元
 19.  95.9.05  巳○○     1隻    郵局.林炎淇    1500元
 20.  95.9.05  玄○○     1隻    郵局.林炎淇    3000元
 21.  95.9.05  地○○     1隻    郵局.林炎淇    2536元
 22.  95.9.05  庚○○     1隻    郵局.林炎淇    2300元
 23.  95.9.05  戊○○     2隻    郵局.林炎淇    4000元
 24.  95.9.06  丁○○     1隻    華銀.廖俊生    3506元
 25.  95.9.06  子○○     2隻    華銀.廖俊生    5060元
 26.  95.9.06  酉○○     3隻    華銀.廖俊生   27000元
 27.  95.9.06  Ｃ○○     3隻    華銀.廖俊生    7000元
 28.  95.9.06  Ｂ○○     1隻    華銀.廖俊生    3507元
 29.  95.9.06  亥○○     1隻    華銀.廖俊生    3508元
 30.  95.9.06  寅○○     1隻    華銀.廖俊生    2080元
 31.  95.9.07  姚健成     5隻    郵局.陳旺賜   10060元
 32.  95.9.07  丑○○     2隻    郵局.陳旺賜    7060元
 33.（其餘被害人未製作筆錄者至少有21人以上，匯款金額至少
      有63910元以上）
附表二：
 1、門號0000000000之行動電話手機1支。
 2、白色網袋1 個。
 3、鉗子2 支。
 4、書寫林耀江在萬泰商業銀行忠孝分行000000000000帳號之紙
    條1 張。
附表三：
 1、電話卡4張。
 2、郵政存儲金簿1本。
 3、新竹國際商業銀行存摺1本及提款卡1張。
 4、SIM卡3張。
 5、彈弓1支。
 6、網子2張。
 7、太陽眼鏡3付。
 8、藍色雨褲1條。
 9、手套1雙。
 10、雨鞋2雙。
 11、休閒鞋2雙。
 12、頭冒及口罩各1個。
 13、鐮刀1支。
 14、手電筒1支。
 15、起子1支。
 16、行動電話手機8支。
